臺灣臺北地方法院民事裁定　　　　　　　 100年度抗字第91號
抗　告　人　正本行開發有限公司
法定代理人　洪明勝
相　對　人　童麗真
　　　　　　胡　桃
上列當事人間請求本票裁定事件，抗告人對於民國100 年2 月18
日本院所為100 年度司票字第1378號裁定，提起抗告，本院裁定
如下：
    主      文
抗告駁回。
抗告程序費用新臺幣壹仟元由抗告人負擔。
    理      由
一、按執票人向本票發票人行使追索權時，得聲請法院裁定後強
    制執行，票據法第123 條定有明文。又本票執票人依前開規
    定，聲請法院裁定許可對發票人強制執行係屬非訟事件，此
    項聲請之裁定及抗告法院之裁定，僅依非訟事件程序，以審
    查強制執行許可與否，並無確定實體上法律關係存否之效力
    ，如發票人就票據債務之存否有爭執時，應由發票人提起確
    認之訴，以資解決，最高法院56年台抗字第714 號、57年台
    抗字第76號判例意旨參照。
二、抗告意旨略以：抗告人於系爭2 張本票票面上記載連帶債務
    人，發票人為張家榕作為清償臺北市○○區○○段3 小段11
    3 至118 號等6 筆土地抵押借款專用。又系爭本票已經鈞院
    99年7 月22日以99年度司票字第7693號民事裁定在案，不應
    重覆裁定本案相同本票。且相對人已就張家榕所提供抵押借
    款之標的6 筆土地申請查封登記並強制執行，經臺灣士林地
    方法院以合計2953.73 平方公尺、每平方公尺新臺幣（下同
    ）6 萬元，核定拍賣最低價額為177,223,800 元，用以清償
    本案債務足足有餘，抗告人已確定無連帶債務存在，抗告人
    不應再重複受裁定，為此提起抗告，求為廢棄原裁定等語。
三、經查：
  (一)本件相對人主張其執有抗告人與訴外人張家榕於民國98年2
    月26日共同簽發，面額均新臺幣（下同）57,500,000元，票
    上載明本票免除作成拒絕證書之本票2 紙（下稱系爭本票）
    。詎99年4 月23日到期後，經其提示付款不獲兌現，而聲請
    裁定就系爭本票及遲延利息範圍內准許強制執行等情，業據
    相對人提出系爭本票為證，經本院依首開規定形式審查系爭
    本票後，裁定予以准許，尚無不合。
  (二)抗告意旨雖以伊在系爭本票係記載連帶債務人，非發票人，
    系爭本票已就發票人張家榕部分裁定准予強制執行，不應重
    覆再為裁定，且用以擔保借款之土地，已經相對人聲請查封
    登記並強制執行，經法院核定最低拍賣價額已足清償本案債
    務，伊已無連帶債務存在云云置辯。惟按在票據上簽名者，
    依票上所載文義負責；二人以上共同簽名時，應連帶負責；
    票據上記載本法所不規定之事項者，不生票據上之效力，票
    據法第5 條及第12條亦分別明定。查依系爭本票之記載形式
    ，其發票人欄除張家榕外，復有抗告人正本行開發有限公司
    及其法定代理人洪明勝之簽名及印文並列，而在本票正面簽
    名或蓋印者有發票人或保證人之可能，系爭本票既未記載保
    證人意旨，不生票據保證效力，則抗告人與張家榕共同在系
    爭票據發票人欄簽名，依票據之文義性，自應負共同發票人
    之責任。抗告人所稱：伊僅係本票之連帶債務人，非發票人
    ，系爭本票不應重覆裁定云云，自不足採。至抗告人另稱用
    以擔保借款之系爭不動產經核定拍賣最低價額已足清償本案
    債務乙節，縱然屬實，亦屬實體法上之爭執，揆諸前開說明
    ，應由抗告人另行提起訴訟，以資解決，要非本院依非訟事
    件程序得以審究。從而，抗告人提起本件抗告，為無理由，
    應予駁回。
五、據上論結，本件抗告為無理由。依非訟事件法第46條、第21
    條第2 項、第24條第1 項，民事訴訟法第495 條之1 第1 項
    、第449 條第1 項、第78條，裁定如主文。
中    華    民    國   100    年    4     月    29    日
                  民事第三庭審判長法  官  郭美杏
                                  法  官  汪怡君
                                  法  官  林惠霞
以上正本係照原本作成。
本裁定除以適用法規顯有錯誤為理由，不得再抗告。如提起再抗
告，應於收受後10日內委任律師為訴訟代理人向本院提出再抗告
狀。並繳納再抗告費新台幣1,000 元。
中    華    民    國   100    年    4     月    29    日
                                  書記官  陳怡如